【裁判字號】    90,易,1304
【裁判日期】    900814
【裁判案由】    毒品危害防制條例
【裁判全文】
臺灣桃園地方法院刑事判決                          九十年度易字第一三四號
    公訴人  臺灣桃園地方法院檢察署檢察官
    被  告  甲○○原名宋雲光.
右列被告因違反毒品危害防制條例案件，經檢察官聲請簡易判決處刑（八十九年度毒
偵字第五二二七號、九十年度毒偵字第四一二號），本院認有刑事訴訟法第四百五十
一條之一第四項但書第四款所定之情形，改依通常程序審理，判決如左：
         主  文
甲○○連續施用第二級毒品，累犯，處有期徒刑柒月。扣案之鋁箔包吸食器壹組（九
十年度保管字第四七八號）、削尖吸管參支、玻璃球吸食器壹組、紅木盒壹個、空塑
膠夾鏈袋壹只，均沒收。
         事  實
一、甲○○前於民國八十五年間因違反麻醉藥品管理條例案件，經本院判處有期徒刑
    四月確定，於八十六年四月二十四日執行完畢；又於八十七年間再度因違反麻醉
    藥品管理條例案件，經本院判處有期徒刑六月確定，於八十八年一月二十九日執
    行完畢；繼於八十七年間因竊盜案件，經本院判處有期徒刑七月確定，於八十九
    年六月二十三日執行完畢；復於八十七年間因施用毒品案件，經裁定送觀察、勒
    戒後，認無繼續施用毒品之傾向，業經台灣桃園地方法院檢察署檢察官於八十七
    年七月十六日以八十七年度偵字第七八八五號、八六六○號不起訴處分確定。詎
    仍不知悔戒，復於五年內，基於施用第二級毒品安非他命之概括犯意，自八十九
    年八月下旬某日起至九十年一月十三日止，以每週三至四次之頻率，連續在桃園
    縣平鎮市○○○路二十六巷六號一樓之住處及桃園縣中壢市○○路一一四號「大
    享賓館」五○六號房等處所，將安非他命置於吸食器內加熱產生氣體後予以吸食
    之方式，施用第二級毒品安非他命，嗣為警先於八十九年九月二十五日十七時許
    ，在桃園縣平鎮市○○○路二十六巷六號一樓處查獲，繼為警於九十年一月十六
    日十七時許，在桃園縣中壢市○○路一一四號「大享賓館」五○六號房內查獲，
    並扣得甲○○所有供吸食安非他命（非專供）用之鋁箔包及玻璃球吸食器各一組
    、供分裝安非他命用之空夾鏈袋一只、削尖吸管三支、用以藏放安非他命之紅木
    盒一個，本院依檢察官之聲請，於九十年一月十七日以九十年毒聲字第三四四號
    裁定送勒戒處所執行觀察、勒戒後，勒戒處所認其有繼續施用毒品之傾向，本院
    乃依檢察官之聲請，於九十年二月十四日以九十年度毒聲字第六五七號裁定送戒
    治處所執行強制戒治中。
二、案經桃園縣警察局平鎮分局、中壢分局分別報請台灣桃園地方法院檢察署檢察官
    聲請簡易判決處刑。
         理  由
一、本件被告甲○○被訴違反毒品危害防制條例案件，原經檢察官聲請簡易判決處刑
    ，經本院中壢簡易庭認有刑事訴訟法第四百五十一條之一第四項但書之情形，改
    依通常程序審理，合先敘明。
二、右揭犯罪事實，業據被告甲○○於九十年一月十六日中壢分局警訊中（參見九十
    年度毒偵字第四一二號卷第五頁至第六頁）及本院審理中供承不諱，其先後於八
    十九年九月二十五日、九十年一月十六日，分別經桃園縣警察局平鎮分局、中壢
    分局採集尿液送驗結果，二者均呈安非他命陽性反應，此有桃園縣衛生局不法藥
    物尿液檢定書二紙附卷可稽，足徵被告於上開警訊及本院所為之自白與事實相符
    ，堪予採信。又被告前因煙毒案件，經裁定送觀察、勒戒後，認無繼續施用毒品
    之傾向，業經台灣桃園地方法院檢察署檢察官於八十七年七月十六日以八十七年
    度偵字第七八八五號、八六六○號為不起訴處分確定後，復於五年內，因本件施
    用毒品案件，經本院於九十年一月十七日以九十年毒聲字第三四四號裁定送勒戒
    處所執行觀察、勒戒後，認有繼續施用毒品之傾向，本院乃依檢察官之聲請，於
    九十年二月十四日以九十年度毒聲字第六五七號裁定送戒治處所執行強制戒治中
    。此有台灣高等法院被告全國前案紀錄表、台灣桃園地方法院檢察署刑案資料查
    註紀錄表、台灣桃園地方法院檢察署檢察官不起訴處分書、台灣桃園看守所附設
    勒戒處所九十年二月一日桃所澄衛勒字第００一０六號函附有無繼續施用毒品傾
    向證明書各一紙暨本院上開裁定二件附卷可參，其於不起訴處分確定後五年內再
    犯毒品危害防制條例第十條第二項施用第二級毒品罪，經觀察、勒戒後，認有繼
    續施用毒品傾向等節，洵堪認定，從而本件事證明確，應依法論科。
三、核被告所為係犯毒品危害防制條例第十條第二項之罪，其先後多次施用第二級毒
    品安非他命之行為，時間緊接，方法相同，犯構成要件相同之罪，顯係出於概括
    犯意反覆為之，為連續犯，應依刑法第五十六條之規定以一罪論，並加重其刑。
    而被告多次施用前後持有第二級毒品之低度行為，應為其施用之行為所吸收，不
    另論罪。又被告前於民國八十五年間因違反麻醉藥品管理條例案件，經本院判處
    有期徒刑四月確定，於八十六年四月二十四日執行完畢；又於八十七年間再度因
    違反麻醉藥品管理條例案件，經本院判處有期徒刑六月確定，於八十八年一月二
    十九日執行完畢；繼於八十七年間因竊盜案件，經本院判處有期徒刑七月確定，
    於八十九年六月二十三日執行完畢，有台灣高等法院被告全國前案紀錄表及台灣
    桃園地方法院檢察署刑案資料查註紀錄表各一份在卷可憑，其於受有期徒刑執行
    完畢後，五年內再犯本件有期徒刑以上之罪，為累犯，應依法遞予加重其刑。爰
    審酌被告所犯雖係自殘行為，惟其因多次施用毒品案件，先後經判處罪刑及送勒
    戒處所施以觀察、勒戒處分後，仍未能戒除毒癮，屢屢再犯，顯見其素行非佳、
    意志不堅、惟尚無危害他人等一切情狀，量處如主文所示之刑，希被告經此偵審
    程序及科刑教訓後，能深切醒悟，痛下決心革除惡習，勿再重蹈覆轍，而有負國
    家為助成其戒斷毒癮所付出之社會成本與殷切期待；至扣案之鋁箔包（九十年度
    保管字第四七八號）、玻璃球吸食器各一組係被告所有供（非專供）吸食安非他
    命之用，空塑膠夾鏈袋一只、削尖吸管三支係被告所有供分裝安非他命之用，紅
    木盒一個係被告所有供藏放安非他命之用，業據被告於本院審理中供明在卷，均
    應依刑法第三十八條第一項第二款之規定，宣告沒收。
四、另公訴意旨認被告自八十七年七月十六日檢察官不起訴處分確定之日起至八十九
    年八月下旬某日前間亦有施用第二級毒品安非他命之行為，惟經訊之被告甲○○
    僅供承於上開不起訴處分確定後，自八十九年八月下旬某日起始再度施用安非他
    命，而被告於八十九年九月二十五日、九十年一月十六日為警查獲時經採尿送驗
    結果雖均呈安非他命陽性反應，亦未足以證明被告於公訴人所指前揭期間內有施
    用安非他命之犯行，且查被告自八十七年七月三十一日起至八十八年一月二十九
    日止，及自八十八年十一月二十四日起至八十九年六月二十三日止，均在監服刑
    ，有台灣桃園地方法院檢察署刑案資料查註紀錄表一紙在卷可按，被告在上開期
    間內更不可能有施用安非他命之行為，此外本院復查無其他積極證據足認被告有
    檢察官所指該部分之犯行，因認被告此部分犯行尚屬不能證明，然公訴人既認此
    與本院論罪科刑部分有連續犯之裁判上一罪關係，爰不另為無罪之諭知，併此敘
    明。
據上論斷，應依刑事訴訟法第二百九十九條第一項前段，毒品危害防制條例第十條第
二項、第二十條第三項前段、刑法第十一條前段、第五十六條、第四十七條、第三十
八條第一項第二款，判決如主文。
本案經檢察官胡樹德到庭執行職務。
中      華      民      國      九十     年      八     月     十四     日
                                     臺灣桃園地方法院刑事第五庭
                                         審判長法  官  范清銘
                                               法  官  陳彥宏
                                               法  官  鍾淑慧
右正本證明與原本無異。
如不服本判決，應於判決送達後十日內，向本院提出上訴狀。
                                               書記官  吳一凡
中      華      民      國      九十     年      八     月     十七     日
附論罪科刑依據之法條：
毒品危害防制條例第十條
施用第一級毒品者，處六月以上五年以下有期徒刑。
施用第二級毒品者，處三年以下有期徒刑。


司法院資訊處製作；財團法人民間司法改革基金會備份。
